【裁判字號】    89,訴,1476
【裁判日期】    890818
【裁判案由】    損害賠償等
【裁判全文】
臺灣板橋地方法院民事判決  八十九年訴字第一四七六號
    原      告  甲○○
    被      告  富環建設股份有限公司
                              .
    法定代理人  乙○○      住.
右當事人間請求損害賠償事件，本院判決如左：
    主    文
原告之訴駁回。
訴訟費用由原告負擔。
    事    實
甲、原告方面：
    聲明、陳述及證據詳如民事起訴狀所載（如附件）。
乙、被告方面：
    本件未經言詞辯論，被告爰未提出任何聲明或陳述。
    理    由
一、按原告之訴，依其所訴之事實，在法律上顯無理由者，法院得不經言詞辯論，逕
    以判決駁回之，民事訴訟法第二百四十九條第二項定有明文。又原告起訴如依其
    主張之事實，即依該原告起訴或被告被訴之事項，未以該原告所主張特定訴訟有
    實施權之人為當事人者，則原告起訴之當事人適格性即有欠缺，而屬訴訟法上訴
    訟權利保護要件有所欠缺，從而就該原告所提起之訴，即屬該民事訴訟法第二百
    四十九條第二項所規定之顯無理由之情形，原告之訴，依法即應駁回。
二、經查本件原告起訴依其主張，無非係以其所購得之坐落於台北縣土城市○○○段
    三之二地號等十三筆土地上「天京捷運」Ａ棟十二樓Ａ之一房屋連其基地，原告
    已依約繳納房地價款，被告延誤未辦理產權登記及交屋手續，導致原告須另行租
    屋，原告為此通知要求解除契約，請求返還已繳之各項價金及違約金為據云云，
    此有原告提民事起訴狀足憑。然查，依該原告本件訴訟主張之事實，既以該所購
    得之坐落於台北縣土城市○○○段三之二地號等十三筆土地上天京捷運Ａ棟十二
    樓Ａ之一「房屋連其基地」，為主張解除該房地契約，而請求返還該「房地」已
    繳之價款及違約金，並提該前開房、地之買賣契約書及房、地價款分期表等件為
    佐，惟查依該原告上開主張之事實及所提之房地買賣契約書，就該係爭房地之建
    物（即房屋買賣合約書）乃係以被告富環建設股份有限公司為出賣人，而就係爭
    房地之土地（即土地買賣合約書）則係以該訴外人藍銘洋為出賣人至明，此有該
    合約書在卷足憑，從而本件原告依其主張坐落該台北縣土城市○○○段三之二地
    號等十三筆土地上天京捷運Ａ棟十二樓Ａ之一「房屋連其基地」，為主張解除該
    「房地」契約，而請求返還該「房地」已繳之各項價款及違約金之事實，原告僅
    以該係爭房地房屋買賣之出賣人即本案被告富環建設股份有限公司為被告，依該
    原告主張之事實，被告之適格性即有欠缺。是本院揆依前揭說明，本件原告依起
    主張本件訴訟之被告當事人之適格即有欠缺，是原告所為本件請求即顯無理由，
    依法爰由本院不經言詞辯論，予以判決駁回。
三、結論：本件原告之訴為無理由，依民事訴訟法民事訴訟法第二百四十九條第二項
    ，第七十八條，判決如主文。
中      華      民      國    八十九    年      八      月    十八      日
                                    臺灣板橋地方法院民事第三庭
~B法      官  楊志勇
右為正本係照原本作成
如對本判決上訴，須於判決送達後二十日內向本院提出上訴狀。
中      華      民      國    八十九    年      八      月    十八      日
~B法院書記官  李淑貞


司法院資訊處製作；財團法人民間司法改革基金會備份。
